臺灣臺南地方法院刑事判決　　　　　　　 100年度易字第68號
聲　請　人　臺灣臺南地方法院檢察署檢察官
被　　　告　潘柏村
選任辯護人　何建宏律師
上列被告因傷害案件，經檢察官聲請簡易處刑（聲請案號：九十
九年度偵字第一六八一三號），經本院認不宜行簡易處刑程序，
改以通常程序審理，並判決如下：
    主  文
潘柏村共同傷害人之身體，處有期徒刑貳年。
    事  實
一、潘柏村前因宋育維積欠其債務，遂於民國九十九年一月二十
    七日凌晨三時許，要求宋育維至位於臺南縣永康市○○路○
    段四三三號之「三九ＫＴＶ」包廂內談判。嗣因宋育維表示
    無法立即償還債務，潘柏村竟與某真實姓名年籍不詳之成年
    男子共同基於傷害之犯意聯絡，徒手或持不明黑色物體毆打
    宋育維頭部，致宋育維受有頭部外傷併顱骨骨折、硬腦膜外
    腔出血、右側頭部壁神經叢損傷、耳鳴等傷害。
二、案經宋育維告訴暨台南市政府警察局永康分局報告台灣台南
    地方法院檢察署檢察官偵查起訴。
    理  由
壹、證據能力之認定：
一、按被告以外之人於審判外之陳述，經當事人於審判程序同意
    作為證據，法院審酌該言詞陳述或書面陳述作成時之情況，
    認為適當者，亦得為證據，刑事訴訟法第一百五十九條之五
    第一項定有明文。查被告潘柏村於本院審理時對證人即被害
    人宋育維於警詢時及偵訊中所為筆錄之證據能力均不爭執，
    且本院依卷內資料審酌該警詢及偵訊筆錄作成時之情況，亦
    認為並未有何違背法律或其他相關規定之情事，而應認為適
    當，是依刑事訴訟法第一百五十九條之五第一項之規定，上
    開證人等於警詢及偵訊所作之筆錄，為傳聞法則之例外而具
    有證據能力，本院自得引為判決參考之依據。
二、本案其餘認定有罪事實所引用之證據，檢察官、被告及其辯
    護人均未曾就證據能力表示異議，而各該證據依刑事訴訟法
    規定，經核亦無不具證據能力之情事，故依第一百五十九條
    之五之規定，均得作為認定被告犯罪事實之依據。
貳、犯罪事實之認定：
一、訊據被告潘柏村於本院審理時固坦承出手毆打告訴人宋育維
    等情，惟辯稱：僅有其自行出手毆打告訴人，且毆打時應未
    持用工具云云。
二、經查：
  (一)被告於九十九年一月二十七日凌晨三時許，因債務問題，要
    求告訴人至位於臺南縣永康市○○路○段四三三號之「三九
    ＫＴＶ」包廂內談判時，因不滿告訴人無法立即償還債款，
    竟出手毆打告訴人，使之受有頭部外傷併顱骨骨折、硬腦膜
    外腔出血、右側頭部壁神經叢損傷、耳鳴等傷害一節，業據
    被告於偵查及本院審理時迭次坦承在卷，並經告訴人於偵查
    及本院審理時結證屬實，且有新樓醫療財團法人一百年八月
    二十二日診斷證明書（參見本院卷第一二二頁）在卷，此部
    分事實應堪認定。
  (二)告訴人於偵查中及本院審理時迭次證稱：案發當日除被告外
    ，尚有十餘人出手毆打，其中一名不認識之人曾持一支黑色
    工具毆打等語（參見偵卷第五頁、本院卷第一０九頁背面）
    ，參以被告於本院審理時亦供稱：案發現場除其自己外，尚
    有數名友人在場，其不確定友人是否曾出手毆打告訴人（參
    見本院卷第一一五頁），足見告訴人前開證述並非無據，堪
    認當日出手毆打告訴人者，當非僅有被告一人，故被告所為
    傷害犯行，應係與其友人共同為之。
  (三)告訴代理人雖另表示，告訴人遭被告毆打後，迄今尚有「左
    臉麻、抽痛、左耳聽力不佳」之病症，並稱：告訴人聽力部
    分喪失，已屬重大不治或難治之傷害，而為刑法第十條所示
    之重傷害，故被告所為應構成刑法第二百七十七條第二項後
    段之傷害致重傷罪云云。惟左臉麻、抽痛等病症雖屬傷害之
    範疇，惟尚非重大不治或難治之傷害。另根據新樓醫院一百
    年八月八日回函及一百年八月二十二日診斷證明書所示（參
    見本院卷第一００頁、第一二二頁），告訴人確有耳鳴、聽
    力不佳之病症，然告訴人於本院審理時，經檢察官聲請以證
    人身份到庭應訊時，並未配置助聽器，而就檢察官、辯護人
    及本院之詢問，均能自行聽聞並為回答（參見本院卷第一一
    二頁），且告訴人亦證稱：平日未使用助聽器等情（參見本
    院卷第一一二頁背面），足見告訴人之聽力雖有受損，然尚
    未達於重大不治或難治傷害之程度，是告訴代理人主張被告
    所為係犯刑法第二百七十七第二項後段之傷害致重傷罪云云
    ，尚無可採。另告訴人主張，被告與其友人毆打告訴人時，
    均朝告訴人之頭部，顯有重傷之故意，因認被告所為應構成
    刑法第二百七十八條第三項、第一項之重傷未遂罪云云。惟
    告訴人在前開ＫＴＶ包廂內被毆打後，係自行站起並步行離
    開包廂後，前開ＫＴＶ店門處，以電話聯絡其友人帶其就醫
    等情，業經告訴人於偵查及本院審理時證述明確（參見偵卷
    第五頁、本院卷第一０九頁背面），且告訴人於偵查中亦證
    稱：其離開ＫＴＶ時，被告等人並未攔阻，僅係嗆聲需儘速
    歸還借款等語（參見前開偵查筆錄），是倘被告與其友人確
    有使告訴人受重傷之故意，衡情當無任令告訴人自已步行至
    店門口並通知友人攜同就醫離去之理。是告訴代理人前開主
    張，尚無採認之餘地。
  (四)綜上所述，被告共同傷害犯行明確，堪以認定，應依法論科
    。
參、論罪科刑：核被告所為係犯刑法第二百七十七條第一項之傷
    害罪。被告與其出手毆打告訴人之友人間，具有犯意聯絡及
    行為分擔，俱為共同正犯。爰審酌被告僅因告訴人積欠款項
    未還，即出諸以暴力手段討債、犯罪之目的、犯罪時所受之
    刺激、手段、生活狀況、品行、智識程度、傷害手段兇殘，
    造成告訴人受到嚴重傷害、犯罪後坦承自己傷害犯行、迄今
    尚未取得告訴人諒解等一切情狀，量處如主文所示之刑，以
    資懲儆。另與被告共犯傷害者所持之黑色工具未據扣案，為
    免日後執行困難，爰不另為沒收之諭知。
據上論斷，應依刑事訴訟法第四百五十二條、第二百九十九條第
一項前段，刑法第二十八條、第二百七十七條第一項，刑法施行
法第一條之一，判決如主文。
本案經檢察官許華偉到庭執行職務
中    華    民    國   100    年    9     月    6     日
                      刑事第四庭法  官 卓穎毓
以上正本證明與原本無異。
如不服本判決應於收受本判決後10日內向本院提出上訴書狀，並
應敘述具體理由。其未敘述上訴理由者，應於上訴期間屆滿後20
日內向本院補提理由書狀（均須按他造當事人之人數附繕本）「
切勿逕送上級法院」。
                                書記官 林書婷
中    華    民    國   100    年    9     月    6     日
附錄法條：
中華民國刑法第277條
傷害人之身體或健康者，處 3 年以下有期徒刑、拘役或 1 千元
以下罰金。
犯前項之罪因而致人於死者，處無期徒刑或 7 年以上有期徒刑
；致重傷者，處 3 年以上 10 年以下有期徒刑。